Inventaris van het archief van de Vereniging Gamma: Interne Organisatie (Serie Blauw), (1967) 1979-1989
Nationaal Archief, Den Haag
- Werkontwikkeling.
  - Projekt bijscholing 1979/1982, 1979/1982
    - Tip-reeks, informatie en voorlichting over praktijkontwikkeling algemeen. w.i. opgenomen materiaal dat niet tot een uitgave heeft geleid., 223
      bijdrage Bowl, betr. voorlichting aan schoolverlaters
      bijdrage D'n Bussel, betr. beheerderskursussen
      bijdrage proefprojekt instellingsplanning
      bijdrage Pook betr. werken in multi-funktionele accommodaties
      handboek voor penningmeester Pook, door Pook in eigen beheer uitgegeven (zie dokumentatie)
      betr. correspondentie rond deze publikaties
    - Tip-reeks, publikaties nr 1 t/m 5., 223
      betr. correspondentie rond deze publikaties? kolom
      Tip 1, 4 jaren van een open jongerencentrum
      Tip 2 en 3 peuterwerk praktisch bekeken 1 en 2
      Tip 4, kursusboek
      Tip 5 en dan nu de vrijwillige
    - Tip-reeks, publikaties nr. 6 t/m 7., 223
      Tip 6, Werkboek Werklozenwerk
      Tip 7, Samen op weg
    - Proefprojekten algemeen (1979/1981)., 141
    - Proefprojekt Begeleiding van Vrijwilligers algemeen (1979/1981)., 141
    - Proefprojekt Begeleiding van Vrijwilligers Noord-Nederland 1979/1982 algemeen., 136
      zie ook P.D. G van Diepen vwb detacheringsovereenkomst
    - Proefprojekt Begeleiding van Vrijwilligers Noord-Nederland 1979/1982 vergaderingen projektteam 1979/1980., 136
    - Proefprojekt Begeleiding van Vrijwilligers Noord-Nederland 1979/1982 vergaderingen projektteam1981/1982., 136
    - Proefprojekt Begeleiding van Vrijwilligers Noord-Nederland 1979/1982 Projekt Eenmensposten., 140
    - Proefprojekt Begeleiding van Vrijwilligers Noord-Nederland 1979/1982 Trainingen omtrent het Begeleiden, Stimuleren en Ontwikkelen van Vrijwilligers - Trainingen omtrent het Begeleiden, Stimuleren en Ontwikkelen van Vrijwilligers 1981- 1982., 137
    - Proefprojekt Begeleiden van Vrijwilligers Noord-Nederland 1979/1982 Studieconferenties Leerprocessen in Vrijwilligersaktiviteiten., 140
    - Proefprojekt Begeleiden van Vrijwilligers Noord-Nederland 1979/1982 Overige aktiviteiten., 140
      + dossier: Projekt I, Informatieverwerking bij beroepskrachten m.b.t. knelpunten in het werk etc. 137
    - Proefprojekt Begeleiden van Vrijwilligers Zuid-Nederland (1979/1982) algemeen., 144
      zie ook P.D. J. Biemans vwb detacheringsovereenkomst
    - Proefprojekt Begeleiden van Vrijwilligers Zuid-Nederland (1979/1982) vergaderingen (projektteam) 1979/1981, 1e halfjaar., 144
    - Proefprojekt Begeleiden van Vrijwilligers Zuid-Nederland (1979/1982) vergaderingen (projektteam) 1981, 2e halfjaar t/m jan.1983., 144
    - Proefprojekt Begeleiden van Vrijwilligers Zuid-Nederland (1979/1982) Kursussen Studiedagen etc. I., 138
      Studiedag Ervarend Leren 27/28-3-80
      De Boemerang Eindhoven, kursus vergaderen
      De Spil, Tiel betr. bestuurlijke zaken
      School voor Volwassenen, Deurne
      overige kursussen en schoolverlaters
    - Proefprojekt Begeleiding van Vrijwilligers Zuid-Nederland (1979/1982) Kursussen, Studiedagen etc. II., 138
      19/20-5-81 Studiedagen 'De kursus als begeleidingsmiddel voor vrijwilligers en deelnemers'
      4/4/81 Eindhovense Studiedag 2e generatie Buitenlanders
      Training Skova Valkenswaard, kaderontwikkeling vrijwilligers
      Snuffelcursus voor Besturen te Cuijk jan/mrt 1982, h.o.m. ook Boekje Deskundigheidsbevordering voor Besturen van Instellingen voor SCW, en publikatie Snuffelkursus voor Besturen
    - Proefprojekt Instellingsplanning (1979/1981) algemeen., 148
    - Proefprojekt Instellingsplanning (1979/1981) vergaderingen projektgroep t/m 1980., 148
    - Proefprojekt Instellingsplanning (1979/1981) vergaderingen projektgroep v.a. 1981., 148
    - Proefprojekt Instellingsplanning (1979/1981) kursussen., 149
    - Proefprojekt Instellingsplanning (1979/1981) resultaten, overdracht studiemateriaal., 149
    - Proefprojekt Randgroepjongeren (1979/1981) algemeen., 154
      zie ook WERKONTWIKKELING/JJW - Voorbereiding tot de opzet van een groot projekt Randgroepjongerenwerk i.s.m. LIG (1977'1978) en - Opzet van een groot projekt Randgroepjongerenwerk i.s.m. Landelijke Initiatiefgroep Rgj (1979/1980
      zie ook P.D. E. ten Berge vwb detacheringsovereenkomst
    - Proefprojekt Randgroepjongeren (1979/1981) vergaderingen 1979/1980., 153
    - Proefprojekt Randgroepjongeren (1979/1981) vergaderingen 1981, 1e halfjaar 1982., 153
    - Proefprojekt Randgroepjongeren (1979/1981) Proeftuintjes Alcatraz, Den Haag en De Muis, Rotterdam., 154
    - Publicaties uit de zgn. Proefprojekten (1979/1981) Kursusboek instellingsplanning (1982)., 135
    - Publicaties uit de zgn. Proefprojekten (1979/1981) Handleiding voor kursusgevers bij Kursusboek Instellingsplanning., 135
    - Publicaties uit de zgn. Proefprojekten (1979/1981) Dilemma's in het Randgroepjongerenwerk (ongedateerd, uitgegeven april 1982, tevens 2e druk jan.1984) + handleiding., 135
    - Publicaties uit de zgn. Proefprojekten (1979/1981) In de Hens of in de Klauw (1982) tevens 2e druk jan.1984., 135
    - Publicaties uit de zgn. Proefprojekten (1979/1981) Deskundigheidsbevordering voor besturen van instellingen voor SKW (ongedateerd, uitgegeven eind sept. 1982)., 135
    - Publicaties uit de zgn. Proefprojekten (1979/1981) Snuffelkursus voor Besturen (ongedateerd, uitgegeven eind april 1983)., 135
    - Ad-hoc kursussen 1979, 1e halfjaar landelijk niveau., 150
      Metaplan-instruktie
      Konflikthantering
      Voorwaardescheppende factoren in het Welzijnswerk
      De principes van organisatie-ontwikkeling in de begeleiding
    - Ad-hoc kursussen 1979, 2e halfjaar landelijk niveau., 150
      2 dossiers dus, betr. zgn. konsulentenkursussen
    - Ad-hoc kursussen 1980, 1e halfjaar., 150
      Welzijnsplanning (niet doorgegaan)
      Begeleiden, Coachen en Ontwikkelen
      De opzet van en uitvoering van kursuswerk, zie ook Workshops voor Konsulenten (onder ad hoc kursussen 1981)
    - Ad-hoc kursussen 1980, 2e halfjaar., 151
    - Ad-hoc kursussen 1981, 1e halfjaar., 151
      Typen Plaatselijke Organisaties
      Introduktiekursus organisatie-ontwikkeling
      Konsulent en Kommunikatie
    - Ad-hoc kursussen 1981, 2e halfjaar., 152
    - Ad-hoc kursussen 1981, Workshops voor konsulenten., 156
      betr. workshop Noord, Workshop Zuid en Evaluatie van de Workshops (1981/1982) zie ook zie ook Ad hoc kursussen 1980 'De opzet en uitvoering van kursuswerk'
    - Konsulentenkursussen 1982, 1e halfjaar., 152
      9/3/82 werkconferentie met de... rond dynamiek van begeleiding en dbv.
    - Konsulentenkursussen 1982, 2e halfjaar., 156
      in feite ook 1e halfjaar 1983: zie voor Begeleidingsorganisaties en management dossier 1983/1984 overige kolom
      zie voor kursusaanbod voor financiele konsulenten april 1983 dossier Konsulentenkursussen 1983, specialistische kursussen
      Konflikthantering (niet doorgegaan)
      Hoe om te gaan met publiciteitsproblemen (ideeenontwikkeling)
      Bijscholing voor Kommunicatietrainers
    - Konsulentenkursussen 1979/1982 algemeen., 156
      betr. o.m. evaluaties, deelnemerswerving en accommodatiereserveringen
    - Kursusontwikkeling/Profielontwikkeling 1979/1982 algemeen., 157
    - Kursusontwikkeling/Profielontwikkeling 1979/1982 Kursussen en Studiedagen voor Koordinatoren/teamleiders., 142
    - Kursusontwikkeling/Profielontwikkeling 1979/1982 Kursusontwikkeling m.b.t. Leidinggeven v.a. 1980, algemeen (kursusteam Leidinggeven) 1980/1981., 142
    - Kursusontwikkeling/Profielontwikkeling 1979/1982 Kursusontwikkeling m.b.t. Leidinggeven v.a. 1980, algemeen (kursusteam Leidinggeven) 1980/1981., 157
      vervolg zie 2e projektperiode 1983/1986 Kursusteam Leidinggeven
    - Kursusontwikkeling/Profielontwikkeling 1979/1982 Kursusontwikkeling m.b.t. Leidinggeven v.a. 1980, algemeen kursusstromen/uitvoering kursuswerk I., 142
    - Kursusontwikkeling/Profielontwikkeling 1979/1982 Profielgroep Buurtwerk, correspondentie v.a. mei 1980., 146
    - Kursusontwikkeling/Profielontwikkeling 1979/1982 Profielgroep Buurtwerk, vergaderingen., 146
    - Kursusontwikkeling/Profielontwikkeling 1979/1982 Profiel Open Jongerenwerk, 1981/1982., 139
    - Kursusontwikkeling/Profielontwikkeling 1979/1982 Kursusstroom Buurtgericht Maatschappelijk Werk., 157
      heeft geen doorgang gevonden ivm verandering richtlijnen CRM tav BS-budget (betr. 2e projektperiode 1983'1986)
- Taakvervulling.
  - Bijscholing 1983/1986, 1983/1986
    - Kursusontwikkeling v.a. 1982/83 Kursusontwikkeling Jeugdwerkloosheid v.a. 1982, algemeen., 143
      zie voor kursusstroom educatief werk, WERKONTWIKKELING/VE - overige land. aktiviteiten
      zie voor kursusstroom instellingsbeplanning, WERKONTWIKKELING/WELZIJNSBEPLANNING kursus instellingsbeplanning Pook 1982
    - Kursusontwikkeling v.a. 1982/83 Kursusontwikkeling Jeugdwerkloosheid v.a. 1982, kursusstromen/uitvoering kursuswerk., 143
    - Kursusontwikkeling v.a. 1982/83 Samenwerking met derden., 224
      Ver. v. Volkshogeschoolwerk, kursus Politiserende Hulpverlening
      LSW, trainingen voor vrijwilligers
      LOK, bedrijfsorganisatie/welzijnsmanagement
      De Horst, leerplan welzijnsmanagement
      SA Gelderland, begeleiding stagedocenten
      Nivon, school voor vrijwilligers
      Bureau Welzijnsmarketing, orienterend
      Guldenberg, opzet kursussen jeugdwerkloosheid
      Stg. Burgerschapskunde/NCB, kaderkursus gemeentepolitiek
      SAR, werkmap Samenscholing
    - Kursusteam Leidinggeven, bijeenkomsten 1983/1984., 258
      voortzetting van de aktiviteiten in de 1e projektperiode 1979/1982
    - Kursusteam Leidinggeven, bijeenkomsten 1985/1987., 258
- Werkontwikkeling.
  - Projekt bijscholing 1982/1986, 1982/1986
    - Projekt Binnenlanders-Buitenlanders vanaf 1982 algemeen., 283
      projekt Binnenlanders-Buitenlanders werd door WVC gesubsidieerd i.h.k. van de zgn. bijscholingsgelden voor de periode 1983/1986
    - Projekt Binnenlanders-Buitenlanders vanaf 1982 onderzoeksfase 1983., 283
    - Projekt Binnenlanders-Buitenlanders vanaf 1982 projekt Racisme (algemeen)., 284
    - Projekt Binnenlanders-Buitenlanders vanaf 1982 Racisme projekt Onbemind blijft onbekend., 284
    - Projekt Binnenlanders-Buitenlanders vanaf 1982 Werken met Buitenlandse Vrouwen algemeen., 285
    - Projekt Binnenlanders-Buitenlanders vanaf 1982 Werken met Buitenlandse Vrouwen, kursussen, praktijkleergroepen., 285
    - Projekt Binnenlanders-Buitenlanders vanaf 1982 Interkultureel werken in de peuterspeelzaal, algemeen., 286
    - Projekt Binnenlanders-Buitenlanders vanaf 1982 Interkultureel werken in de peuterspeelzaal, peuterboekje 'Spelen, spelen etc.'., 286
    - Projekt Binnenlanders-Buitenlanders vanaf 1982 Interkultureel werken in de peuterspeelzaal, kursussen, praktijkleergroepen., 286
    - Projekt Binnenlanders-Buitenlanders vanaf 1982 Werkverhalenboekje 'Leren kijken in je eigen spiegel'., 288
    - Projekt Binnenlanders-Buitenlanders vanaf 1982 Werkverhalenboekje interviews 'Werken met Buitenlandse mannen en -vrouwen'., 288
    - Projekt Binnenlanders-Buitenlanders vanaf 1982 Werkverhalenboekje interviews 'Etnische jongeren, voorlichting en stadsvernieuwing' + niet gepubliceerd materiaal., 288
    - Projekt Binnenlanders-Buitenlanders vanaf 1982 Interculturele communicatie (algemeen)., 287
    - Projekt Binnenlanders-Buitenlanders vanaf 1982 Handboek Interculturele Communicatie incl. praktijkoefengroep., 287
    - Projekt Binnenlanders-Buitenlanders vanaf 1982 Projekt Leidinggeven aan een proces van organisatie-ontwikkeling in een buurthuis met specifieke groepen en diverse kulturen., 287
    - Projekt Binnenlanders-Buitenlanders vanaf 1982 Kursus Konsulententrainingen Buitenlanders/NCB., 284
    - Projekt Binnenlanders-Buitenlanders vanaf 1982 Overige aktiviteiten., 283
- Taakvervulling.
  - Bijscholing 1983/1986, 1983/1986
    - Konsulentenkursussen 1983/84 Aanbod Sociale Vaardigheden., 164
      Training in onderhandelen
      Organisatie-advieswerk
    - Konsulentenkursussen 1983 Specialistische kursussen., 164
      Kursusaanbod voor financiele konsulenten april '83 op onderwerp
      Kursus sociaal beleid in welzijnsorganisaties t.b.v. personeels-funktionarissen en financiele werkadviseurs mrt/april 1984 op onderwerp
    - Konsulentenkursust 1983/84, overige., 164
      Begeleidingsorganisaties en Management
      follow-up kursus Begeleidingsorganisaties en Management
      Konsulent en Kommunikatie I
      Konsulent en Kommunikatie II
    - Leerprojekt Kursus geven - Kursus bouwen v.a. 1984 (w.i. ook konsulentenintervisiegroep 1985)., 224
    - Leerprojekt Werkweken Bijscholingsbeleid v.a. 1983., 224
      zgn. Veenkursussen
      werkweek bijscholingsbeleid, voorjaar 1983
      werkweek bijscholingsbeleid II, ontwikkelen en effectueren van beleid, najaar 1983
      werkweek bijscholingsbeleid III, voor jongerenwerkers, voorj. 1984
      oprichting van een kursusteam ontwikkelingsgericht werken
      werkweek bijscholingsbeleid IV, ontwikkelen en effectueren van beleid, najaar 1984
      kursus vrouw en beleid, voorjaar 1985 voor vervolg zie 096.6/Vrouwenwerk, aktiviteiten op landelijk nivo
      kursus ontwikkelen en effectueren van beleid, najaar 1985
      vervolgkursus ontwikkelen en effectueren van beleid (II) voorj. 1986
      div. corresp.
    - Konsulentenkursust najaar 1984, voorjaar 1985, overige., 164
      Training Onderhandelen, najaar 1984
      Tekstbegrip en Tekstproduktie, najaar 1984 + follow-up voorjaar 1985
      kursus automatisering, voorjaar 1985, (zie voor effectueren en ontwikkelen van beleid dossier: werkweken bijscholingsbeleid (Van Veen IV) (idem voor Werkweek Vrouw en Beleid) (Kursussen Reorganisatie en Sociaal Beleid voorjaar 1985 en Studiedag Gemeentefinancien, voorjaar 1985 op onderwerp)
    - Konsulentenkursussen najaar 1985 en 1986, overige., 164
      Beleidsontwikkeling in een gedecentraliseerde struktuur, najaar 1985 (zie ook 094.221 projekt strategische beleidsontwikkeling etc.)
      Schriftelijke communicatie in het SCW, najaar 1986
      Sociaal Beleid in Welzijnsorganisaties, najaar1985 op onderwerp
      Leergang kursuswerk, voorjaar 1986
      Kursus Macht voorjaar 1986 niet doorgegaan
      Terugkom cq infodag schriftelijke communicatie voorjaar 1986
      Kursus Marketing, najaar 1986 (zie ook dossier Leerprojekt Werkweken bijscholingsbeleid zie ook Vrouwenwerk (096.61)
    - Konsulentenkursussen 1983/1986, algemeen., 257
      ontwikkeling van plannen, kursusfolder, ook projekt toerusting meso-niveau v.a. 1985 vanuit afdeling dienstverlening, ook aankondigingen van kursussen uitgevoerd in 1987 maar welke verder op onderwerp werden opgeborgen
    - Ad hoc kursussen 1979/1976 (landelijk en dco-niveau) Voorbeeld evaluatievragenlijsten., 217
      zie ook dossier Effectmeting Fase I 093.85
    - Aanbod themadagen en kursusstromen voor beroepskrachten 1983., 165
      Kursus 'kursus' voor beroepskrachten uit Utrecht
      Kursus Vrijwilligersbegeleiding Dantumeradeel
    - Kursusaanbod tbv. Administratieve Medewerk(st)ers v.a. 1983., 165
      Thema-studiedag voor administratieve medewerk(st)ers van de dco's, najaar 1983
      Contacten met Barry Groen, SFBB
      administratieve medewerk(st)ers uit Amersfoort, voorjaar 1984, niet doorgegaan wegens gebrek aan belangstelling
    - Kursusaanbod voor Beroepskrachten 1984., 221
      Hoe organiseer ik m'. eigen winkel? zomer 1984
      Aspecten van Leidinggeven, najaar 1984
      Onderhandelen, najaar 1984
      Planmatig schrijven, najaar 1984
      Begeleiden van Vrijwilligers, najaar 1984
    - Kursusaanbod voor Beroepskrachten, voorjaar 1985., 221
      Konflikthantering als derde partij
      Leidinggeven I
      Leidinggeven II
      Begeleiden van Vrijwilligers
      Leren van Volwassenen in het SCW
      Onderhandelen
      Hoe maak ik m'n eigen winkel?, mei 1985
    - Kursusaanbod voor Beroepskrachten, najaar 1985., 221
      zie voor studiedagen voor koordinatoren in de 3 noordelijke provincies 094.xxx Cursussen, studiedagen, lezingen rond organisatievraagstukken v.a. 1979
      Hoe maak ik m'n eigen beleid
      Leren van Volwassenen en het begeleiden van dat leren in het SCW (niet doorgegaan)
      Konferentie Kinderweek
      Projekt de positie van de jongerenwerker, niet doorgegaan
- Werkontwikkeling.
  - Projekt bijscholing 1983/1986, 1983/1986
    - Kursusaanbod voor Beroepskrachten voorjaar 1986, najaar 1986., 222
      Leergang Leidinggeven, algemeen
      Kursus Leidinggeven I, Leidinggeven en Kommunikatie, niet doorgeg.
      Kursus Leidinggeven II, Positie en Organisatie vd Teamleider, niet doorgegaan
      Kursus Doelgericht funktioneren, niet doorgegaan
      Kursus Konferentie Kinderwerk
      Kursus omgaan met kultuurverschillen, niet doorgegaan
    - Kursusaanbod t.b.v. derden, v.a. 1983., 222
      in een aantal gevallen geen inhoudelijk materiaal
      Spel- en Opvoedingsvoorlichting, Eindhoven, Prov. Vrijwilligersdag
      Cie. Politieke Vorming CDA, kursus voor kursusbegeleiders
      Stg. Lalla Rookh, besturenkursus
      VO Opbouwwerk Groningen, kursus onderhandelen
      div.
      Stg. Wijkvoorziening voor bejaarden A'dam, ontwikkeling dbv plan
      Stg. Nederl. Gehandicaptenraad, alg. aanbod
      Conferentie onderhandelen voor direkteuren van landelijke welzijnsorganisaties, najaar 1984, casette-bandje los in archiefdoos 222
      LSW training organisatie-advieswerk
      NCB-kadertraining voorjaar 1984, zie ook projekt binnenlanders-buitenlanders, kursus konsulententraing buitenlanders/NCB
      Nuso, vormgeving van het konsulentenoverleg
      LVV, ondersteuning voor vrijwilligers
      WKN-studiedag Samenhang en -werking tussen kindercentra op lokaal nivo tbv konsulenten
      NJHC studiedag noordelijke beheerder (geannuleerd)
      SPA Amsterdam, studiedag confliktbeheersing
  - Projekt Bijscholing, 1979/1986, 1979/1986
    - Ad-hoc kursussen op DCO-niveau algemeen (1979/1984)., 217
    - Ad-hoc kursussen op DCO-niveau 1979, algemeen., 145
      betr. kriteria voor toekenning ad hoc gelden, specifieke evaluatie-formulieren gebundelde verslagen etc.
    - Ad-hoc kursussen op DCO-niveau 1980/1981, algemeen., 145
    - Ad-hoc kursussen op DCO-niveau 1981/1982, algemeen., 145
    - Ad-hoc kursussen op DCO-niveau 1982/1983 en 1983/1984, algemeen., 217
    - Ad-hoc kursussen v.a. 1979, correspondentie met Probe en Bof., 218
      betr. bijna uitsluitend aanvragen en correspondentie rond toekenning ad hoc geld
    - Ad-hoc kursussen v.a. 1979, correspondentie met STIP en Bof., 218
    - Ad-hoc kursussen v.a. 1979, correspondentie met Albis en Ommering., 218
    - Ad-hoc kursussen v.a. 1979, correspondentie met Pook en Zoos., 219
    - Ad-hoc kursussen v.a. 1979, correspondentie met D'n Bussel en Bowl., 219
    - Ad-hoc kursussen v.a. 1979, correspondentie met RSOJ/VCR en met SSK/SSCW den Haag., 220
    - Ad-hoc kursussen v.a. 1979, correspondentie met de pl. centr. org., 220
    - Ad-hoc kursussen op DCO-niveau, Kursusdokumentatie rubriek 01 BESTUREN., 256
      zgn. projektdokumentatie. indeling vanwege evaluatie-medewerker aangehouden, sommige kursusverslagen ontbreken
      zie ook rubriek 19 VRIJWILLIGERS
      zie ook 095.43
      zie ook 093.821 Proefprojekten Vrijwilligersbegeleiding
    - rubriek 02 PUBLICITEIT EN WERVING., 381
    - rubriek 03 WERKLOZEN., 382
      zie ook 093.824 en 096.5
    - rubriek 04 BEHEER., 386
    - rubriek 05 VROUWEN., 385
      zie ook 096.62
    - rubriek 06 PLANNING., 386
      zie ook 093.7
    - rubriek 07 EDUCATIE., 384
      zie ook 095.3
    - rubriek 08 BUITENLANDERS., 382
      zie ook 093.823 Projekt binnenlanders-buitenlanders en 096.1
    - rubriek 09 METHODEN., 381
    - rubriek 10 FINANCIEN., 382
      zie ook 093.15 en 093.2xx
    - rubriek 11 PERSONEEL., 385
      zie ook 093.3 en 093.541
    - rubriek 12 SECRETARIAAT., 386
    - rubriek 18 MAATSCHAPPELIJK WERK., 386
    - rubriek 20 TRAININGEN DESKUNDIGHEIDSBEVORDERING., 386
    - rubriek 22 OPBOUWWERK., 386
      zie ook 095.13
    - rubriek 13 TIENERS., 383
      zie ook 096.3
    - rubriek 14 MEIDENWERK., 383
      ontbreekt. zie ook 096.32
    - rubriek 15 RANDGROEPJONGEREN., 383
      zie ook 093.821 proefprojekt Rgj. + 096.3
    - rubriek 16 LEIDINGGEVEN., 381
      zie ook 094.2xx
      rubriek 17 SAMENWERKING ontbreekt
    - rubriek 19 VRIJWILLIGERS., 256
      zie ook rubriek 01
      zie ook 093.821. Proefprojekt vrijwilligers gebeleiding Zuid en Noord NL
    - rubriek 21 PEUTER/KLEUTER., 383
      zie ook 093.823. projekt interkultureel werken in de peuterspeelzaal ihk van projekt bibu
  - Begeleiding/Ontwikkeling steunfunkties.
    - NBV-aktiviteiten m.b.t. begeleiding van het uitvoerend werk, groeinota begeleidingsbeleid 1976- augustus 1977., 19
    - Werkgroep Begeleiding v.a. augustus 1977, algemeen., 19
    - Werkgroep Begeleiding v.a. augustus 1977, ingevulde enquetes begeleidingsbeleid, dd. 19/3/78., 20
    - Werkgroep Begeleiding, sept. 1978/jan. 1979., 19
    - Meningsvorming binnen Gamma t.a.v. Steunfunkties resp. CRM-nota Samenhang, 1978/79., 241
      zie ook CRM-Diskussienota De samenhang tussen landelijk, provinciaal en gemeentelijk beleid op het terrein van SCW, april 1978 (onder Decentralisatiebeleid)
    - Verdere meningsvorming over de Steunfunkties in Gamma-verband resp. de bovenuitvoerende funkties, mei 1979/1980., 241
      zie ook Beleidsoverlegstruktuur, positie van de plaatselijke centrale organen
    - Werkgroep Steunfunkties vergaderingen 1979 t/m 1e halfjaar 1980., 241
    - Werkgroep Steunfunkties vergaderingen 2e halfjaar 1980., 242
    - Werkgroep Steunfunkties Ad-hoc werkgroep Provinciale Steunfunkties 1979 en 1982., 243
    - Werkgroep Steunfunkties Ontwikkeling provinciale steunfunkties in Zeeland, 1981., 243
    - Werkgroep Steunfunkties Provinciale Steunfunkties Noord-Brabant, 1977/1980., 243
    - Werkgroep Steunfunkties Diskussies over de Steunfunkties v.a. eind 1984 t/m voorjaar 1986., 242
      zie ook 094.221 ORGAN. ONTW. - Projekt Procesadvisering resp. Projekt Strategische Beleidsontwikkeling in en gedecentraliseerde sector (1985 ev)
    - Projekt Supervisie 1985/medio 1988., 242
      resultaten in de vorm van een supervisie-klapper niet gepubliceerd
  - Organisatie-ontwikkeling.
    - Projekt Strategische Beleidsontwikkeling in een Gedecentraliseerde sector, v.a. nov. 1985 (t/m 1988) algemeen., 339
      w.i. opgenomen stukken betr. ingetrokken projektvoorstel procesadvisering (projekt infra-struktuur) 1984/1986
    - Projekt Strategische Beleidsontwikkeling in een Gedecentraliseerde sector, v.a. nov. 1985 (t/m 1988) uitvoeringsprojekten., 339
    - Ontwikkeling van een doorlichtingsinstrumentarium voor sociaal-cultureel werk instellingen, 1988., 340
    - Studiedagen 'Typen plaatselijke (begeleidings) organisaties (sept. 1980/jan. 1981)., 340
    - Cursussen, Studiedagen, Lezingen rond Organisatievraagstukken v.a. 1977/1986 (overige)., 339
      zie ook konsulentenkursussen en beroepskrachtencursussen in het kader van projekt bijscholing 1979/1986
      i.s.m. NRMW 'hoe doelmatig funktioneert de beroepskracht' 1977
      9/2/83 werkdag Gedwongen fusie
      29.3.83 werkdag Gedwongen fusie tbv kleinere plaatsen
      DO-studiedag Ontwikkelingen en Organisaties, 5/10/83
      Follow-up studiedag dd. 5/10/83
      notities lokale centrale werkgeversinstituten
    - Cursussen, Studiedagen, Lezingen rond Organisatievraagstukken 1987/1988 (overige)., 340
      kursus organisatieontwikkeling mei 1987 (geannuleerd)
      12/3/87 Studiedag Ondernemen en Verandering
      overige notities over toekomst van het sociaal-cultureel werk van J. Hillenius-van Draanen, danwel afgeleid van haar notities
      aanbod bedrijfsvoering (voor direkteuren van stedelijke instell.)